最  高  行  政  法  院  裁  定
                                     100年度裁字第2149號
上  訴  人  吳昱頡
法定代理人  吳運賜
            張惠華
被 上訴 人  苗栗縣後龍鎮公所
代  表  人  鄭家定
上列當事人間農業用地作農業使用證明書事件，上訴人對於中華
民國100年6月9日臺中高等行政法院99年度訴字第327號判決，提
起上訴，本院裁定如下：
    主  文
上訴駁回。
上訴審訴訟費用由上訴人負擔。
    理  由
一、按對於高等行政法院判決之上訴，非以其違背法令為理由，
    不得為之，行政訴訟法第242條定有明文。依同法第243條第
    1項規定，判決不適用法規或適用不當者，為違背法令；而
    判決有同條第2項所列各款情形之一者，為當然違背法令。
    是當事人對於高等行政法院判決上訴，如依行政訴訟法第24
    3條第1項規定，以高等行政法院判決有不適用法規或適用不
    當為理由時，其上訴狀或理由書應有具體之指摘，並揭示該
    法規之條項或其內容；若係成文法以外之法則，應揭示該法
    則之旨趣；倘為司法院解釋或本院之判例，則應揭示該判解
    之字號或其內容。如以行政訴訟法第243條第2項所列各款情
    形為理由時，其上訴狀或理由書，應揭示合於該條項各款之
    事實。上訴狀或理由書如未依此項方法表明，或其所表明者
    與上開法條規定不合時，即難認為已對高等行政法院判決之
    違背法令有具體之指摘，其上訴自難認為合法。
二、本件上訴人對於高等行政法院判決上訴，主張略以：原審法
    院不查上訴人申請免徵遺產稅之土地，使用分區雖位於住宅
    區，但因細部計畫未完成，依據臺中高等行政法院民國92年
    度訴字第194號判決中，苗栗縣政府已表示，屬於授權鎮公
    所核發的案件，原判決違背行政程序法第15條第1項之規定
    。被上訴人所核發91年11月25日後鎮濃證字第13521號「農
    業用地作農業使用證明」，仍屬有效的行政處分等語，雖以
    該判決違背法令為由，惟查上訴人所引臺中高等行政法院92
    年度訴字第194號判決，係針對「都市計畫土地使用分區證
    明書」有關加註「細部計畫未完成，尚未能准許依變更後計
    畫用途使用」事宜之權責歸屬為判斷，並未論及該「都市計
    畫土地使用分區證明書」本身之核發權責機關，何況「都市
    計畫土地使用分區證明書」也與「農業土地作農業使用證明
    書」不同，故無從依該判決之理由論述，即行認原判決有關
    「苗栗縣政府所轄之鄉鎮市公所無出面核發『農業用地作農
    業使用』事務權限」之法律判斷有誤。是以前開上訴意旨僅
    係就原審合法有據之論斷，泛言其論斷違法及矛盾，而非具
    體表明原判決有何「不適用法規」、「適用法規不當」，或
    有「行政訴訟法第243條第2項所列各款」之情形，難認其對
    原判決違背法令處已有具體指摘。依首開規定及說明，應認
    其上訴為不合法。
三、據上論結，本件上訴為不合法。依行政訴訟法第249條第1項
    前段、第104條、民事訴訟法第95條、第78條，裁定如主文
    。
中    華    民    國    100   年    8     月    25    日
                    最高行政法院第六庭
                        審判長法官  鄭  忠  仁
                              法官  陳  國  成
                              法官  劉  介  中
                              法官  帥  嘉  寶
                              法官  陳  鴻  斌

以  上  正  本  證  明  與  原  本  無  異
中    華    民    國    100   年    8     月    26    日
                              書記官  葛  雅  慎